Config:
  hfst:
    Gen: ../../../src/generator-gt-norm.hfst
    Morph: ../../../src/analyser-gt-norm.hfst
  xerox:
    Gen: ../../../src/generator-gt-norm.xfst
    Morph: ../../../src/analyser-gt-norm.xfst
    App: lookup

Tests:

# todo:
# Proofread the gold standard (below)
# Then: run analyser, then correct. 


  Verb - kävelä: # Verb 'to bring' - full paradigm
     kävelä+V+Inf: kävelä
     kävelä+V+Act+Ind+Prs+Sg1: kävelen
     kävelä+V+Act+Ind+Prs+Sg2: kävelet
     kävelä+V+Act+Ind+Prs+Sg3: kävelee
     kävelä+V+Act+Ind+Prs+Pl1: kävelemmä
     kävelä+V+Act+Ind+Prs+Pl2: kävelettä
     kävelä+V+Act+Ind+Prs+Pl3: kävelhään
     kävelä+V+Act+Ind+Prt+Sg1: kävelin
     kävelä+V+Act+Ind+Prt+Sg2: kävelit
     kävelä+V+Act+Ind+Prt+Sg3: käveli
     kävelä+V+Act+Ind+Prt+Pl1: kävelimmä
     kävelä+V+Act+Ind+Prt+Pl2: kävelittä
     kävelä+V+Act+Ind+Prt+Pl3: kävelthiin
     kävelä+V+PrfPrc+Sg+Nom: kävely
